臺灣臺中地方法院刑事判決
111年度侵訴字第98號
公  訴  人  臺灣臺中地方檢察署檢察官
被      告  邱意鳴


選任辯護人  王世勳律師
上列被告因妨害性自主罪案件，經檢察官提起公訴（110年度偵
緝字第1400號），本院判決如下：
    主    文
戊○○成年人故意對少年犯強制性交罪，處有期徒刑肆年貳月。
    犯罪事實
一、戊○○（綽號玉米）經由AB000-A110196（民國00年0月生，於
    案發時為14歲以上未滿18歲之少年，真實姓名年籍詳卷，下
    稱丙○）之前男友AB000-A110196C（年真實姓名年籍詳卷，
    下稱甲○）認識丙○後，於110年3月6日凌晨1、2時許，駕駛
    車牌號碼000-0000號自小客車，搭載甲○及友人AB000-A1101
    96E（真實姓名年籍詳卷，下稱乙○）等3人，前往臺中市○○
    區○○路0段000○0號之全家便利超商，搭載丙○，由丙○乘坐副
    駕駛座，甲○與乙○乘坐後座，一起先後至臺中市和平區谷關
    、豐原區公老坪等處遊玩，並於同日凌晨4時許，駕駛上開
    車輛搭載丙○、甲○及乙○返回其位於臺中市○○區○○路0段000
    巷000號之住處。詎戊○○為逞其私慾，明知丙○為未滿18歲之
    少年，竟基於成年人對少年強制性交之犯意，於返回上開住
    處後，利用陪同丙○至1樓房間休息之2人獨處機會，見丙○躺
    在房間床上休息，即脫去自身衣服，跨坐在丙○之身上，並
    將丙○之牛仔裙、內褲及內衣脫掉，而不顧丙○表示「不要」
    並試圖推開之反抗，強行將戴上保險套之生殖器插入丙○之
    陰道內抽送，對丙○性交得逞。嗣丙○於事後，因遭侵害導致
    心情低落，遂向其父AB000-A110196B（真實姓名年籍詳卷，
    下稱丙男）友人AB000-A110196D（真實姓名年籍詳卷，下稱
    戊男）訴說被害過程，再經戊男轉知丙男，始由丙○之母AB0
    00-A110196A(真實姓名年籍詳卷，下稱乙女）陪同丙○，於1
    10年4月24日報警處理，而為警循線查悉上情。
二、案經丙○訴由臺中市政府警察局豐原分局報告暨乙女、丙男
    訴由臺灣臺中地方檢察署檢察官偵查起訴。
    理    由
一、程序部分
    按性侵害犯罪防治法所稱性侵害犯罪，係指觸犯刑法第221
    條至第227條及其特別法之罪；司法機關所製作必須公示之
    文書，不得揭露被害人之姓名、出生年月日、住居所及其他
    足資識別被害人身分之資訊；又司法機關所製作必須公開之
    文書，亦不得揭露足以識別前項兒童及少年身分之資訊，性
    侵害犯罪防治法第2 條第1 項、第12條第2 項、兒童及少年
    福利與權益保障法第69條第2 項規定分別定有明文。查被告
    戊○○所犯兒童及少年福利與權益保障法第112條第1項前段、
    刑法第221條第1項罪名，係屬性侵害犯罪防治法所稱之性侵
    害犯罪，因判決係屬必須公示之文書，為避免告訴人丙○身
    分遭揭露，爰依上開規定，對於告訴人丙○及其父、母即告
    訴人乙女、丙男等人之真實姓名年籍予以隱匿（詳卷內真實
    姓名對照表），以保護告訴人丙○，合先敘明。
二、證據能力
    本判決認定事實下述所引用之被告以外之人於審判外之言詞
    或書面證據等供述證據，公訴人、被告及辯護人在本庭審理
    時均同意作為證據使用，復經本庭審酌認該等證據之作成無
    違法、不當或顯不可信之情況，依刑事訴訟法第159條之5第
    1項規定，均有證據能力；又本案認定事實引用之卷內其餘
    非供述證據，並無證據證明係公務員違背法定程序取得，依
    同法第158條之4規定反面解釋，亦均有證據能力。
三、認定犯罪事實所憑之證據及理由
    訊據被告戊○○矢口否認有何上開強制性交犯行，辯稱：伊並
    未對告訴人丙○性交云云。辯護人亦辯稱:告訴人丙○對抵抗
    時衣服有無因此毀損、被害時有無失去意識或意識模糊及事
    發後是否搭載被告車輛離開被告住處等情事，有前後指證不
    一情形，可見其指證存有重大瑕疵，又診斷證明書顯示告訴
    人丙○處女膜有陳舊性裂傷乙事，則未必係被告所造成，再
    測謊報告亦不得作為有罪判決之唯一證據，另告訴人丙○未
    於案發後立即報警處理，而係延至110年4月24日始報警處理
    ，且於被害時亦未高聲呼救以引甲○、乙○等人注意，亦均屬
    可議 是公訴人所舉事證不足證明被告有強制性交犯行云云
    。經查:
(一)告訴人丙○於警詢時及偵查中均一致指證:伊於上開時、地與
    被告等人一同出遊，並一同返回被告上開住處後，被告於陪
    同伊至一樓房間休息時，明知伊係未滿18歲之少年，仍不顧
    伊表示「不要」及試圖推開反抗，強行將戴上保險套之生殖
    器插入伊之陰道內抽送，對伊性交得逞等情(見偵卷P37至44
    、P71至75、偵緝卷P101至105)，核與證人甲○於偵查中證稱
    「隔天早上起來快中午時，戊○○跟我說警員打電話來，等一
    下 他要去和平分局做筆錄，我問戊○○怎麼了，戊○○說昨天
    他有跟AB0OO-A11O196發生性行為(此部分證述之性質，核應
    屬被告於審判外之自白)」、「當時我在一樓上廁所，要上
    二樓 ，有看到乙○在客廳，也有看到AB000-A110196進去戊○
    ○房間。之後戊○○跟ABOCO -A110196進房間後，房門就關起
    來。」(見偵卷P78至79)及「我只有跟戊○○講ABOOO-AlOOl96
    小我1-2歲」、「(戊○○知道你年紀？)知道 。當時我16歲。
    」、「我起來時，已經接近中午，大約11點左右，當時戊○○
    跟我說ABO0O-A1OO196已經回家 。戊○○跟我說他有跟ABOOO-
    A10O196發生性行為 (此部分證述之性質，核亦屬被告於審
    判外之自白)，他要趕去派出所做筆錄，我跟戊○○說都已經
    到警察局了他完蛋了」 (見偵緝卷P113至114)等語，大致相
    符，且被告亦未否認當日駕車與告訴人丙○等人一同出遊，
    並一同返回上開住處休息，及於110年3月6日曾因警獲報誘
    騙告訴人丙○情事而至警局說明等情事，核與告訴人丙○上開
    指證及證人甲○上開證述，亦屬相符，並有指認犯罪嫌疑人
    紀錄表（丙○指認被告）、臺中市○○路0段00000號全家超商
    前之路口監視器檔案截圖、東關路之路口監視器檔案截圖附
    卷可佐(見偵卷P45至48、P49)，已見告訴人丙○上開指證確
    屬有憑。再依衛生福利部豐原醫院受理疑似性侵害事件驗傷
    診斷書(見不公開卷P15至19)，顯示告訴人丙○於110年4月24
    日至該醫院驗傷，發現其處女膜4、6、8點鐘位置有陳舊性
    裂痕乙情，及告訴人丙○於偵查中指證「(案發前，你有無性
    經驗？)沒有。」、「(本案是第一次發生性行為？)是。」
    、「(驗傷是陳舊性傷口？)我隔了一段時間才去驗傷不是立
    刻去。」等語(見偵卷P75)，以及證人甲○於偵查中證稱「(
    你跟AB000-A110196交往多久？)很短，大概一週。」、「(
    你跟AB000-A110196有無發生過性行為？)沒有。」等語(見
    偵卷P78)，可見告訴人丙○之處女膜陳舊性裂痕應係被告性
    交行為所造成，核與告訴人丙○上開指證亦屬一致，益證告
    訴人丙○上開指證為真，辯護人所辯告訴人丙○處女膜陳舊性
    裂痕未必與被告行為有關之情，尚非可採。況且，被告於11
    1年1月13日自願接受測謊測試，而經測謊訓練合格之測謊人
    員，在無不當外力干擾之測試環境即臺灣臺中地方檢察署測
    謊室，以運作狀況正常之測試儀器施以測謊測試，亦發現其
    就「(你有沒有跟她【即告訴人丙○，下同】發生性行為?)沒
    有」、「(關於本案，你有沒有跟她發生性行為?)沒有」等
    問題，呈不實反應等情，亦有中區測謊中心111年1月18日鑑
    定報告書在卷為證(見交查卷P29至107)，再告訴人丙○與被
    告間並無仇隙，倘非確有發性侵情事，何以僅指證其他一同
    出遊3人中之被告?益徵告訴人丙○上開指證為真，是綜上事
    證，足認被告確有上開強制性交犯行，被告空言否認本案犯
    行及辯護人所辯測謊報告不足補強佐證被告涉有本案犯行之
    情，並無可採。
(二)告訴人丙○對於抵抗時衣服有無因此毀損、被害時有無失去
    意識或意識模糊及事發後是否搭載被告車輛離開被告住處等
    情事之指證內容，依指證筆錄之記載，固有前後不一情形(
    參見偵卷P74及P77，偵卷P40及偵緝卷P105，偵卷P41、P71
    及偵緝卷P105)，惟告訴人丙○對上開情事之指證存有前後不
    一之瑕疵，僅可佐證告訴人丙○對該等情事之指證內容，是
    否可信存有疑問而已，但就告訴人丙○先後一致指證部分，
    如被告明知其為未滿18歲之少年，仍以違反意願方式對其性
    交得逞等情事，則難因此推認亦屬不實。又告訴人丙○
　　於被害當時未高聲呼救引起證人甲○等人注意，且於事後未
    立即報案處理之原因均多，如告訴人丙○自身生理條件可為
    呼救聲量較小，不足傳達房門外(見偵緝卷P105之告訴人丙○
    偵訊筆錄)，或呼救時房門外已無人在場，或房門外在場人
    受聊天、電視聲響等因素干擾而未能聽聞注意，及告訴人丙
    ○在外夜宿為父、母尋獲，一時害怕責難而未能立即反應受
    害，事後仍因受害無處渲洩導致心情低落，始而向父、母以
    外之證人戊男，訴說被害過程(見偵卷P38至39、P42至43之
    告訴人丙○警詢筆錄，及偵卷P79至50之證人戊男偵查筆錄)
    ，即是，則告訴人丙○於被害當時未高聲呼救引起證人甲○等
    人注意等情事，亦難佐證告訴人丙○上開指證為屬不實。是
    辯護人其餘所辯，仍無可採。
(四)另證人乙○現另案通緝，且證人甲○、乙○均經本院合法傳、
    拘而未到庭為證，附此敘明。此外，復有性侵害案件代號與
    真實姓名對照表（丙○）、性侵害案件被害人代號與真實姓
    名對照表（乙女）、性侵害犯罪事件通報表、臺中市性侵害
    案件減少被害人重複陳述作業訊前訪視紀錄表、真實姓名對
    照表(丙男、甲○、戊男）(見不公開卷P3、P5、P7至8、P9至
    12、P31至35)、被告繪製之案發現場平面位置圖(見交查卷P
    27)等資料附卷可參。是本案事證明確，被告上開犯行堪予
    認定，應依法論罪科刑。
四、論罪科刑
(一)核被告戊○○所為，係犯兒童及少年福利與權益保障法第112
    條第1項前段、刑法第221條第1項之成年人故意對少年犯強
    制性交罪，並應依兒童及少年福利與權益保障法第112條第1
    項前段規定，加重其刑。。
(二)起訴書雖以被告於與告訴人丙○等人出遊返回上開住處後，
    「趁丙○不注意之際，將不詳藥物加入吸管，再以該下藥之
    吸管更換丙○飲料上之吸管，以上開方式對丙○下藥，而丙○
    飲用上開遭下藥之飲料半瓶，約10多分鐘後，丙○感到頭暈
    不適」等情為據，認被告所為係成立刑法第222條第1項第4
    款之以藥劑犯強制性交罪名。惟依告訴人丙○於110年4月24
    日警詢時指證「我就喝下前男友（甲○）買的飲料，然後我
    開始覺得不舒服。玉米說陪我到房間休息」等語(見偵卷P38
    )，於110年9月10日偵查中指證「(原本在客廳，你喝什麼飲
    料？)綠茶。」、「(除你喝飲料外，其他人有無喝飲料？)
    沒有。」、「(只有你喝飲料？飲料來源？鋁箔包或罐裝？)
    是 ，只有我喝飲料。綠茶是我請甲○幫我買的。是在便利商
    店買的，鋁箔包包裝。」、「(案發地是戊○○家，他房間或
    客廳，你有無發現有監視器？)沒有。」、「(你不舒服時，
    有跟其他人表示？)沒有。」、「(戊○○如何知道你不舒服？
    )我那時候有說我頭暈」等語(見偵卷P73)，於111年2月15日
    偵查中指證「(你說你在客廳有喝飲料，喝飲料前後，有無
    發覺該鋁箔包裝有異狀？)吸管好像有換過。本來是附的透
    明白色的塑膠吸管，後來換成紙吸管。」、「(有無問誰幫
    你換吸管的？)大家在坐在那邊，我就問為什麼我的吸管換
    了，戊○○就回說因為我原本的吸管掉了，就幫我換吸管。」
    、「(喝多少綠茶之後覺得頭暈？)差不多一半的量，過10幾
    分鐘。」等語(見偵緝卷P103)，及告訴人丙○於事發後間隔1
    個多月，於110年4月24日報案遭性侵，而未於事後立即採集
    檢體化驗是否存有不明藥物代謝成分等情，可見告訴人丙○
    係因飲用證人甲○所購買之飲料後，身體出現不適情況，遂
    於事後因此懷疑遭下藥，並於事隔將近1年後，始依其懷疑
    進而指證被告有趁機更換飲料吸管之行為，而告訴人丙○身
    體不適之原因尚多，如熬夜出遊導致體力不支或飲用含用酒
    精成分飲料而受酒力影響(按證人甲○於偵查中指證:告訴人
    當時曾飲用含酒精成分飲料「冰火」【參偵緝卷P111】)，
    均屬之，是告訴人丙○指證飲用飲料後，身體出現不適乙情
    ，與被告下藥行為並無必然或直接關聯，且無其他客觀事證
    加以佐證被告下藥行為，則被告縱然經測謊測試就「就「(
    你有沒有對她下藥?)沒有」、「(關於本案，你有沒有對她
    下藥?)沒有」等問題，呈不實反應(參見核交內P43)，亦僅
    可說明被告就該有無下藥問題較可能說謊而已(測謊結果並
    非存有必然之再現性，換言之，仍存有一定誤差可能)，亦
    不足補強佐證告訴人丙○主觀上以飲用飲料後，身體出現不
    適之無直接關聯事證，所為懷疑被告下藥之情已達毫無其他
    合理懷疑之程度，因此，尚難認被告有下藥行為，其所為核
    與以藥劑犯強制性交罪之構成要件有間，且起訴書所載被告
    下藥行為之事實亦應加以更正刪除。又起訴書所載以藥劑犯
    強制性交之事實，與本案認定成年人故意對少年犯強制性交
    之事實，具基本社會事實同一關係，爰依刑事訴訟法第300
    條規定，變更起訴法條，並由本院當庭對被告諭知該變更後
    之罪名(見本院卷P254)，對被告訴訟防禦權之行使，亦不生
    妨礙，均附此敘明。
(三)被告前因違反兒童及少年性交易防制條例、妨害風化等案件
    ，經本院以105年度聲字第2440號裁定定應執行有期刑2年2
    月確定，又因違反槍砲刀械管制條例案件，經本院以104年
    度審訴字477號判處有期徒刑8月暨併科罰金新臺幣3萬元確
    定，再因施用毒品及詐欺等案件，經本院以108年度聲字第4
    461號裁定定應執行有期徒刑1年1月確定，上開案件有期徒
    刑部分經接續執行，於109年1月1日縮刑期滿執行完畢出監
    等情，為被告所供認(見本院卷P253)，並有上開案件判決書
    、裁定書(見本院卷P115至193)及臺灣高等法院被告前案紀
    錄表在卷為憑，是被告於上開有期徒刑執行完畢後，5年內
    故意再犯本案有期徒刑以上之罪，固為累犯，惟上開案件與
    被告本案犯行之行為樣態、保護法益均為不同，難認被告於
    受上開案件處罰後再犯本案，有何特別惡性情形，是尚無依
    刑法第47條第1項規定，加重其刑之必要，而僅於量刑時一
    併審理其前科素行即可，亦附此敘明。
(四)爰以被告之責任為基礎，審酌：1.被告為逞私欲，對未滿18
    歲之少年即告訴人丙○為上開強制性交行為，危害告訴人丙○
    之性自主決定權，並造成告訴人丙○身心受創及身心健全發
    展之不良影響，所為顯有不該，應予非難。2.被告否認犯行
    之犯後態度。3.被告自陳之智識程度、經濟狀況（見本院卷
    P256）暨其前科素行、犯罪手段、所生實害及危險情形等一
    切情狀，量處如主文所示之刑，以示懲戒。
據上論斷，應依刑事訴訟法第299條第1項前段、第300條，兒童
及少年福利與權益保障法第112條第1項前段，刑法第11條、第22
1條第1項，判決如主文。
本案經檢察官蔡雯娟提起公訴，檢察官丁○○到庭執行職務。
中　　華　　民　　國　　111 　年　　9 　　月　 21 　　日
                  刑事第一庭  審判長法  官  陳淑芳
　　　　　　　　　                  法  官  徐煥淵
　　　　　　　　　                  法  官  王振佑
以上正本證明與原本無異。
如不服本判決應於收受判決後20日內向本院提出上訴書狀，並應
敘述具體理由；其未敘述上訴理由者，應於上訴期間屆滿後20日
內向本院補提理由書（均須按他造當事人之人數附繕本）「切勿
逕送上級法院」。
                                    書記官  王淑燕
中　　華　　民　　國　　111 　年　　9 　　月　 21 　　日
附錄論罪科刑法條:
刑法第221條
對於男女以強暴、脅迫、恐嚇、催眠術或其他違反其意願之方法
而為性交者，處3年以上10年以下有期徒刑。
前項之未遂犯罰之。
兒童及少年福利與權益保障法第112條
成年人教唆、幫助或利用兒童及少年犯罪或與之共同實施犯罪或
故意對其犯罪者，加重其刑至二分之一。但各該罪就被害人係兒
童及少年已定有特別處罰規定者，從其規定。
對於兒童及少年犯罪者，主管機關得獨立告訴。